臺灣彰化地方法院刑事判決　　　九十三年度訴字第一六二八號
公　訴　人　臺灣彰化地方法院檢察署檢察官
被　　　告　乙○○　男　40歲.
　　　　　　　　　　住彰化縣永.
　　　　　　　　　　巷十二號
　　　　　　　　　　身分證統一.
指定辯護人　劉嘉堯　律師
被　　　告　甲○○　男　20歲.
　　　　　　　　　　住彰化縣埔.
　　　　　　　　　　號信箱
　　　　　　　　　　身分證統一.
指定辯護人　本院公設辯護人　丙○○
上被告等因違反槍砲彈藥刀械管制條例案件，經檢察官提起公訴
（九十三年度偵字第一五一一號），本院判決如下：
    主  文
乙○○共同未經許可，持有可發射子彈具有殺傷力之改造手槍，
累犯，處有期徒刑壹年拾月，併科罰金新臺幣拾萬元，罰金如易
服勞役，以新臺幣玖佰元即銀元佰元折算壹日。扣案如附表所
示之物均沒收之。
甲○○共同未經許可，持有可發射子彈具有殺傷力之改造手槍，
處有期徒刑壹年貳月，併科罰金新臺幣萬元，罰金如易服勞役
，以新臺幣玖佰元即銀元佰元折算壹日，緩刑肆年。扣案如附
表所示之物均沒收之。
    事  實
一、乙○○前曾：(1)於民國八十二年十月六日因違反麻醉藥品管
    理條例案件，經臺灣高等法院臺中分院以八十二年度上易字
    第二一六六號判處有期徒刑七月確定；(2)又於八十二年十月
    十三日因贓物案件經本院以八十二年度易字第二七四七號判
    處有期徒刑四月，得易科罰金確定；(3)再於八十三年四月八
    日因違反肅清煙毒條例案件，經臺灣高等法院臺中分院以八
    十三年度上訴字第一０四八號判處有期徒刑三年二月確定，
    ，前開(2)、(3)部分之刑期嗣經定應執行刑為有期徒刑三年四
    月確定；(4)復於八十三年間因違反肅清煙毒條例、傷害案件
　　，經本院分別判處有期徒刑三年一月、三月，並定應執行刑
　  為有期徒刑三年二月確定，前揭(1)至(4)所示之刑期經入監接
    續執行後，已於九十二年四月七日縮短刑期執行完畢。詎仍
    不知警惕，乙○○明知未經許可不得持有具殺傷力之列管槍
    、彈，竟自不詳時間起，未經許可，而一次同時持有均具殺
    傷力之仿ＳＩＧ　ＳＡＵＥＲ廠半自動手槍製造之金屬玩具
    手槍，更換土造金屬槍管改造而成之改造手槍一枝（槍枝管
　　制編號：0000000000號，如附表編號一所示）及
  　土造金屬彈殼加裝直徑約八點八ｍｍ之金屬彈頭而成之土造
    子彈十顆（其中三顆於鑑驗時經試射，其餘七顆如附表編號
    二所示），後於九十三年一月九日下午四、五時許，其持上
    開均具殺傷力之改造手槍一枝（以報紙包放）及土造子彈十
    顆（以衛生紙包住），駕駛車牌號碼ＲＯ─三五八０號自小
    客車欲前往址設彰化縣埔心鄉○○村鎮○街一一一號「高登
    汽車旅館」二一二室與人洽商事宜之途中，行經甲○○位於
    彰化縣埔心鄉○○村○○路四十二號住處附近，適遇見甲○
    ○，乃以要訪友為由，邀約甲○○一同前往，乙○○於甲○
    ○坐上其所駕駛之上開車輛右前座後，隨即將前揭以報紙包
    放之改造手槍一枝及以衛生紙包住之土造子彈十顆，一次同
    時交付與甲○○，甲○○因上開報紙未包妥、已看見前揭改
    造手槍而知悉並預見所持有以報紙包放之改造手槍一枝為具
    有殺傷力之手槍，並亦預見以衛生紙包住之物品應為具殺傷
    力之子彈，竟仍不違其本意，與乙○○共同基於未經許可，
    持有具殺傷力之槍、彈之犯意聯絡，將上開槍、彈擺放在大
    腿上，自斯時起未經許可而與乙○○共同持有前開具殺傷力
    之槍、彈，迄同日下午六時十分許，乙○○駕駛上開自小客
    車到達「高登汽車旅館」大門口，為埋伏員警出示證件、要
    求停車之際，因心虛乃立即駕車高速向右駛入上開汽車旅館
    之內，並要求甲○○將所持有之前開槍、彈丟出車外，甲○
    ○乃於車上先行將前開以報紙包放之改造手槍一枝自車窗丟
    出至該汽車旅館內之大門開啟、未打開電燈之二二三號房車
    庫內，並於乙○○駕車行至「高登汽車旅館」內之道路盡頭
    處而棄車翻越圍牆躲藏時，甲○○亦下車逃跑，並將前開以
    衛生紙包住之子彈十顆丟至前開二二三號房附近之矮樹欉下
    （起訴書誤載甲○○係於車上將上開以衛生紙包住之子彈自
    車窗丟出），旋警方攔下甲○○，並於汽車旅館圍牆外之田
    地水溝旁發現乙○○，惟當時因天色黑暗，並未發現、起獲
    前開槍、彈。嗣分別於九十三年一月九日下午七時許、同年
    月十一日上午九時二十分許，經「高登汽車旅館」員工李鳳
    華、洪文玄陸續在前開甲○○丟放槍、彈之地點發現前開槍
    、彈，並報警處理，乃為警扣得上開均具殺傷力之改造手槍
    一枝、土造子彈十顆扣案（至用以分別包放上開槍、彈之報
    紙、衛生紙則未扣案）而查獲。
二、案經彰化警察局二林分局報請臺灣彰化地方法院檢察署檢察
    官偵查起訴。
    理  由
壹、有關證據能力方面：
一、被告乙○○之指定辯護人於本院準備程序及審理時，就公訴
    人提出、引用之證據，對於被告甲○○於警詢、偵查中之供
    述及被告甲○○以證人身分於偵查中之證述，認因屬審判外
    之陳述而主張不具有證據能力。
二、經查：按刑事訴訟以直接審理為原則，必須經過調查程序，
    以顯出於審判庭之證據資料，始得採為判決基礎；刑事訴訟
    法第一百五十九條第一項規定：「被告以外之人於審判外之
    言詞或書面陳述，除法律有規定外，不得作為證據」，並非
    以被告以外之人於審判外之陳述，一概否定其證據能力。查
    被告甲○○於警詢、偵查中之供述及其以證人身分於偵查中
　　之證述，業經本院於被告乙○○之審理程序中，調查證人即
　  被告甲○○之際，當庭提示與其閱覽，並經其確認均係出於
    自由意識所陳，因既經本院於審理時當庭提示確認係出於被
    告甲○○之真意所述，是前開被告甲○○於警詢、偵查中之
    供述及其以證人身分於偵查中之證述內容，顯均業經公判庭
    本於直接審理、言詞審理原則加以調查，已難認係屬審判外
    之陳述，且被告甲○○以證人身分於偵查中之證述，已依法
    具結，均應具有證據能力，核先敘明。
貳、有關實體認定方面：
一、訊據被告甲○○對於右揭事實坦承不諱；質之被告乙○○固
    坦認伊有於九十三年一月九日下午四、五時許，駕駛車牌號
    碼ＲＯ─三五八０號自小客車欲前往址設彰化縣埔心鄉○○
    村鎮○街一一一號「高登汽車旅館」二一二室與人洽商事宜
    ，途中行經被告甲○○位於彰化縣埔心鄉○○村○○路四十
    二號住處附近時，適遇被告甲○○，乃以要尋訪友人為由，
    邀同被告甲○○前往上開汽車旅館，於到達「高登汽車旅館
    」大門口遇警欄檢時，隨即駕車加速油門往汽車旅館右邊衝
    去等情不諱，然矢口否認涉有何右揭犯行，辯稱：伊並未在
    車上交付扣案之槍、彈與被告甲○○，也沒有看到被告甲○
    ○有自車內丟東西出去，伊在上開汽車旅館門口，是因為看
    見一群人過來，且不知是警察，才會開車衝入汽車旅館內，
    伊未曾持有過扣案之槍、彈云云。惟查：（一）右揭事實，
    業據被告甲○○迭次於警詢、偵查及本院準備程序時供述綦
    詳，並經被告甲○○以證人身分於偵查及本院審理時證述明
    確。雖扣案之改造手槍一枝及土造子彈十顆，並未採獲被告
    乙○○、甲○○二人之指紋，有內政部警政署刑事警察局九
    十四年四月十一日刑紋字第０九四００五四七八八號鑑驗書
    一紙在卷可稽；惟衡以被告甲○○陳稱九十三年一月九日被
    告乙○○交付其扣案之槍、彈時，分別係以報紙及衛生紙包
    放等語，並有警方起獲扣案之槍、彈時，用以分別包放上開
    槍、彈所用之報紙及衛生紙照片八幀在卷可憑，是扣案之槍
    、彈未採獲被告乙○○之指紋，尚不足以作為對被告乙○○
    有利之事證。復徵以被告乙○○於本院準備程序及審理時均
    自承：九十三年一月九日係伊欲前往「高登汽車旅館」與人
    洽商事宜，且伊係在被告甲○○住處附近之路邊巧遇被告甲
    ○○，乃以訪友為由邀同被告甲○○上車一同前往，伊並沒
    有告知被告甲○○前至「高登汽車旅館」要做什麼事等語，
    則被告甲○○既係於住處附近路旁巧遇被告乙○○，且前往
    「高登汽車旅館」係出於被告乙○○之意，則被告甲○○於
    搭乘被告乙○○駕駛之自小客車之前，實無任何須攜持具殺
    傷力之槍、彈之動機與必要；又被告甲○○於警詢、偵查、
    本院準備程序及審理時均坦承犯行，且被告甲○○於本院審
    理時供稱：「（問：你已經坦承犯罪，對於最後法院認定這
    把槍是你的或是乙○○的，對你已經成立持有槍枝的罪刑都
    不會受到影響，你在警詢、偵訊為供述時，是否對於前開事
    項就已經瞭解？）是的。」，是被告甲○○於警、偵訊及本
    院審理時，就其所犯之未經許可，持有槍、彈之罪責，並不
    會因其指陳扣案之槍、彈係被告乙○○所交付而得以減輕或
    免除一節，已有清楚之認識，被告甲○○當無因圖以減免罪
    刑而攀誣被告乙○○之可能等情，堪認被告甲○○前開供述
    、證稱扣案之改造手槍一枝及土造子彈十顆均係被告乙○○
    在車上交付與其持有等語為可信。被告乙○○前揭所辯，顯
    係事後卸責之詞，諉無可採。（二）又因被告乙○○否認犯
    行而無從查知扣案之改造手槍一枝及土造子彈十顆，係其自
    何時持有，且並無積極證據足以認定扣案之改造手槍一枝及
    土造子彈十顆係被告乙○○於不同時間、基於各別起意之數
    罪犯意而持有，依罪疑微輕原則，自應認被告乙○○係於同
    一時間、以一行為而持有扣案之改造手槍一枝及土造子彈十
    顆。（三）再扣案之改造手槍一枝（槍枝管制編號：000
    0000000號），係仿ＳＩＧ　ＳＡＵＥＲ廠半自動手
    槍製造之金屬玩具手槍，更換土造金屬槍管改造而成之改造
    手槍，機械性能良好，可擊發適用子彈，認具殺傷力；又扣
    案之子彈十顆，均係土造金屬彈殼加裝直徑約八點八ｍｍ之
    金屬彈頭而成之土造子彈，經取樣三顆試射之結果，均可擊
    發，認均具殺傷力等情，有內政部警政署刑事警察局九十三
    年三月九日刑鑑字第０九三００三四一三七號槍彈鑑定書一
    份在卷可考，並有上開扣案具殺傷力之改造手槍一枝及土造
    子彈十顆（其中三顆經鑑驗試射）扣案可佐。（四）此外，
    復有證人即「高登汽車旅館」員工李鳳華、洪文玄於警詢之
    證述、證人即查獲員警莊忠源於本院審理時之證述、警方繪
    製之「高登汽車旅館」現場草圖二張及照片二十二幀在卷可
    憑，本件事證明確（被告乙○○之指定辯護人聲請對被告乙
    ○○、甲○○二人進行測謊，及被告甲○○之指定辯護人聲
    請對被告乙○○進行測謊，本院認因前開事證已明，且測謊
    之結果與被告乙○○、甲○○二人是否有前開未經許可，持
    有槍、彈之犯行，並無絕對必然之關係，故均認尚無必要，
    附予敘明），被告乙○○、甲○○二人前開犯行均洵堪認定
    。
二、查被告乙○○、甲○○二人行為後，槍砲彈藥刀械管制條例
    業於九十四年一月二十六日修正公布，並於九十四年一月二
    十八日生效。修正後槍砲彈藥刀械管制條例第八條第四項未
    經許可，持有可發射子彈具有殺傷力之改造手槍罪之法定刑
    為「三年以上十年以下有期徒刑，併科新臺幣七百萬元以下
    罰金」，較之修正前槍砲彈藥刀械管制條例第十一條第四項
    未經許可，持有可發射子彈具有殺傷力之改造手槍罪之法定
    刑「一年以上七年以下有期徒刑，併科新臺幣七百萬元以下
    罰金」為重，是經比較新、舊法之結果，有關被告乙○○、
    甲○○二人所犯未經許可，持有改造手槍之部分，應依刑法
    第二條第一項但書規定，適用較有利於被告乙○○、甲○○
    二人之舊法；至槍砲彈藥刀械管制條例第十二條第四項之未
    經許可，持有子彈罪之構成要件及法定刑則未作修正。故核
    被告乙○○、甲○○二人所為，均係犯修正前槍砲彈藥刀械
    管制條例第十一條第四項之未經許可，持有改造手槍罪及槍
    砲彈藥刀械管制條例第十二條第四項之未經許可，持有子彈
    罪。被告乙○○、甲○○二人間，就自九十三年一月九日下
    午四、五時許，被告乙○○將扣案之改造手槍一枝及土造子
    彈十顆交付與被告甲○○之時起，迄同日下午六時十分許，
    被告甲○○將前開扣案之槍、彈分別丟放在汽車旅館二二三
    號房間之車庫內及附近矮樹欉下之時止之未經許可，持有槍
    、彈之犯行，具有犯意聯絡與行為分擔，均應論以共同正犯
    。又被告乙○○、甲○○二人各以一行為同時觸犯前開未經
    許可、持有改造手槍罪，及未經許可、持有子彈罪，為異種
    之想像競合犯，應各從一較重之修正前槍砲彈藥刀械管制條
    例第十一條第四項之未經許可，持有改造手槍罪處斷。再被
    告乙○○前曾：(1)於八十二年十月六日因違反麻醉藥品管理
    條例案件，經臺灣高等法院臺中分院以八十二年度上易字第
    二一六六號判處有期徒刑七月確定；(2)又於八十二年十月十
    三日因贓物案件經本院以八十二年度易字第二七四七號判處
    有期徒刑四月，得易科罰金確定；(3)再於八十三年四月八日
    因違反肅清煙毒條例案件，經臺灣高等法院臺中分院以八十
    三年度上訴字第一０四八號判處有期徒刑三年二月確定，，
    前開(2)、(3)部分之刑期嗣經定應執行刑為有期徒刑三年四月
    確定；(4)復於八十三年間因違反肅清煙毒條例、傷害案件，
    經本院分別判處有期徒刑三年一月、三月，並定應執行刑為
    有期徒刑三年二月確定，前揭(1)至(4)所示之刑期經入監接續
    執行後，已於九十二年四月七日縮短刑期執行完畢，有臺灣
    彰化地方法院檢察署刑案資料查註紀錄表、臺灣高等法院被
    告全國前案紀錄表各一份在卷可考，其於五年以內再犯本件
    有期徒刑以上之罪，為累犯，應依刑法第四十七條之規定加
    重其刑。爰審酌被告乙○○、甲○○二人之素行、犯罪之動
    機、目的、未經許可，持有改造手槍及子彈之手段、所持有
    槍、彈之數量、期間之長短、對社會治安所生之危害及犯罪
    後之態度等一切情狀，分別量處如主文第一項、第二項所示
    之刑，並各就併科罰金部分均諭知易服勞役之折算標準，以
    示懲儆。末查，被告甲○○前未曾受有期徒刑以上刑之宣告
    ，有臺灣彰化地方法院檢察署刑案資料查註紀錄表及臺灣高
    等法院被告全國前案紀錄表各一份在卷可憑，被告甲○○經
    此科刑教訓，當知警惕而無再犯之虞，本院認其所宣告之刑
    ，以暫不執行為適當，爰併諭知緩刑四年，以勵自新。
三、扣案如附表編號一所示之改造手槍一枝及如附表編號二所示
    之土造子彈七顆，均屬違禁物，均應依刑法第三十八條第一
    項第一款之規定宣告沒收之；至除附表編號二所示子彈七顆
    以外之其餘扣案之土造子彈三顆，經鑑驗機關試射後，僅剩
    餘彈殼，而失其子彈之結構及性能，均不具殺傷力，堪認已
    非屬違禁物，故均不予宣告沒收之。
據上論斷，應依刑事訴訟法第二百九十九條第一項前段，修正前
槍砲彈藥刀械管制條例第十一條第四項、槍砲彈藥刀械管制條例
第十二條第四項，刑法第十一條前段、第二條第一項但書、第二
十八條、第五十五條、第四十七條、第四十二條第二項、第七十
四條第一款、第三十八條第一項第一款，罰金罰鍰提高標準條例
第二條，現行法規所定貨幣單位折算新臺幣條例第二條，判決如
主文。
本案經檢察官邱鼎文到庭執行職務
中　　華　　民　　國　九十四　年　　六　月　　十七　　日
                      臺灣彰化地方法院刑事第二庭
                          審判長法官  李  水  源
                          法      官  廖  政  勝
                          法      官  李  雅  俐
右正本證明與原本無異。
如不服本判決，應於判決送達後十日內，向本院提出上訴狀（須
附繕本）。
中　　華　　民　　國　九十四　年　　六　月　二十四　　日
                          法院書記官  陳  秀  娟
附錄論罪科刑法條：
修正前槍砲彈藥刀械管制條例第十一條第四項：
未經許可，持有、寄藏或意圖販賣而陳列第一項所列槍砲者，處
一年以上七年以下有期徒刑，併科新臺幣七百萬元以下罰金。
槍砲彈藥刀械管制條例第十二條第四項：
未經許可，持有、寄藏或意圖販賣而陳列子彈者，處五年以下有
期徒刑，併科新臺幣三百萬元以下罰金。
附    表：
一、仿ＳＩＧ　ＳＡＵＥＲ廠半自動手槍製造之金屬玩具手槍，
    更換土造金屬槍管改造而成之改造手槍一枝（槍枝管制編號
    ：0000000000號）。
二、土造金屬彈殼加裝直徑約八點八ｍｍ之金屬彈頭而成之土造
    子彈七顆。
